【裁判字號】    95,簡上,1120
【裁判日期】    951031
【裁判案由】    詐欺
【裁判全文】
臺灣高雄地方法院刑事判決            95年度簡上字第1120號
上  訴  人
即  被  告  乙○○
上列上訴人即被告因詐欺案件，不服本院高雄簡易庭中華民國95
年8 月18日95年度簡字第4998號刑事簡易判決（聲請簡易判決處
刑案號：臺灣高雄地方法院檢察署95年度偵字第17595 號），提
起上訴，被告於本院審理期日中就被訴事實為有罪之陳述，本院
管轄第二審之合議庭於聽取當事人之意見後，裁定改以簡式審判
程序審理，判決如下：
    主  文
上訴駁回。
    犯罪事實及理由
一、本案經本院審理結果，認第一審簡易判決認事用法及量刑均
    無不當，應予維持，並引用第一審簡易判決記載之犯罪事實
    、證據及理由（如附件）。
二、上訴人即被告（下稱被告）乙○○上訴意旨略以：原審量刑
    過重，伊願意向被害人賠償並和解，希望能從輕量刑，請求
    為緩刑之諭知等語。
三、查本件被告業與被害人甲○○，於95年10月18日在本院高雄
    簡易庭達成和解，有調解筆錄1 份附卷可稽，然被告迄於上
    開調解筆錄所記載應給付新臺幣49986 元之期限即95年10月
    29日為止，均未依約履行，此有本院辦理刑事案件電話紀錄
    查詢表1 紙在卷為憑，是本院尚難以被告業與被害人達成和
    解為由，撤銷原判決而另為有利於被告之判決。而按量刑輕
    重，係屬事實審法院得依職權自由裁量之事項，苟已斟酌刑
    法第57條各款所列情狀而未逾越法定刑度，不得遽指為違法
    （最高法院72年度臺上字第6696號、75年度臺上字第7033號
    判例參照）。又在同一犯罪事實與情節，如別無其他加重或
    減輕之原因，下級審量定之刑，亦無過重或失輕之不當情形
    ，則上級審法院對下級審法院之職權行使，原則上應予尊重
    ，亦有最高法院85年度臺上字第2446號裁判意旨可資參酌。
    本件原審認事用法並無不當，量刑亦屬妥適。本案上訴人雖
    認原審量刑過重，執之為上訴理由，然依卷證所示，原審已
    依刑事訴訟法第454 條第2 項詳細記載認定之犯罪事實、證
    據及應適用之法條，其認事用法並無不當，量刑亦屬妥適，
    尚難認被告之上訴為有理由，應予駁回。
據上論斷，應依刑事訴訟法第455 條之1 第1 項、第3 項、第37
3 條、第368 條，判決如主文。
中    華    民    國    95    年    10    月    31    日
                  刑事第十一庭  審判長法  官  何秀燕
                                      法  官  林揚奇
                                      法  官  戰諭威
以上正本證明與原本無異。
本件不得上訴。
                                      書記官  董明惠
中    華    民    國    95    年    10    月    31    日
附錄本案論罪科刑法條：
中華民國刑法第30條：
幫助他人犯罪者，為從犯。雖他人不知幫助之情者，亦同。
從犯之處罰，得按正犯之刑減輕之。
中華民國刑法第339條：
意圖為自己或第三人不法之所有，以詐術使人將本人或第三人之
物交付者，處5 年以下有期徒刑、拘役或科或併科1 千元以下罰
金。
以前項方法得財產上不法之利益或使第三人得之者，亦同。
前2項之未遂犯罰之。


司法院資訊處製作；財團法人民間司法改革基金會備份。
